臺灣士林地方法院刑事判決
111年度審易字第766號
                                    111年度審易字第881號
公  訴  人  臺灣士林地方檢察署檢察官
被      告  施瑤南


上列被告因竊盜案件，經檢察官分別提起公訴（111年度偵字第5
127、6807號、111年度偵字第9893號），本院因被告於準備程序
就被訴事實均為有罪之陳述，裁定合併進行簡式審判程序並判決
如下：
    主  文
施瑤南犯：
一、竊盜罪，處有期徒刑叁月，如易科罰金，以新臺幣壹仟元折
    算壹日。未扣案之犯罪所得車牌號碼000-000號機車車牌壹
    面沒收，於全部或一部不能沒收或不宜執行沒收時，追徵其
    價額。
二、攜帶兇器侵入住宅竊盜罪，處有期徒刑捌月。扣案之老虎鉗
    壹把沒收；未扣案之犯罪所得電纜線叁條均沒收，於全部或
    一部不能沒收或不宜執行沒收時，追徵其價額。
三、攜帶兇器侵入住宅竊盜罪，處有期徒刑捌月。扣案之老虎鉗
    壹把沒收；未扣案之犯罪所得電纜線壹捆沒收，於全部或一
    部不能沒收或不宜執行沒收時，追徵其價額。
四、攜帶兇器侵入住宅竊盜罪，處有期徒刑柒月。扣案之扳手貳
    支均沒收。
五、攜帶兇器侵入住宅竊盜罪，處有期徒刑捌月。扣案之老虎鉗
    壹把沒收；未扣案之犯罪所得電纜線壹條沒收，於全部或一
    部不能沒收或不宜執行沒收時，追徵其價額。　　　　　
前開二至五所示不得易科罰金之有期徒刑部分，應執行有期徒刑
貳年；沒收部分併執行之。
    事實及理由
壹、程序方面：
一、按於第一審辯論終結前，得就與本案相牽連之犯罪或本罪之
    誣告罪，追加起訴，刑事訴訟法第265條第1項定有明文。又
    分別提起之數宗訴訟，其訴訟標的相牽連或得以一訴主張者
    ，法院得命合併辯論。命合併辯論之數宗訴訟，得合併裁判
    ，民事訴訟法第205條第1項、第2項定有明文。則刑事訴訟
    法本對於同一被告犯數罪之相牽連案件，為減少不必要之程
    序勞費，基於訴訟經濟而得依追加起訴方式合併審理、辯論
    及裁判；而上開民事訴訟法規定，亦係基於相同考量，得將
    相牽連之數宗訴訟合併辯論與合併裁判。因此，刑事訴訟程
    序就分別起訴之相牽連案件，雖無如同前述民事訴訟法之明
    文，惟分別起訴之同一被告犯數罪案件，如無礙於真實之發
    現，且不妨害被告之防禦權益，而更有益於訴訟資源妥適分
    配，自得類推適用民事訴訟法第205條第1項、第2項之規定
    ，而貫徹刑事訴訟法追加起訴之立法意旨，將前後兩訴合併
    審理及合併裁判。本件檢察官就被告施瑤南於民國111年2月
    11日凌晨2時16分許、同日凌晨2時17分許、111年2月14日、
    111年2月20日等4次竊盜犯行，及111年2月18日之1次竊盜犯
    行，分別提起公訴，各以111年度審易字第766號、第881號
    繫屬本院審理。對照前後2案之犯罪事實，除時間、地點不
    同外，犯行均相類似，如予合併審理及裁判，當能減少當事
    人之訟累，及節省耗費無益之司法資源，且無礙於真實之發
    現，並不妨害被告之防禦權益；又被告於準備程序、審判等
    期日，經受命法官告知合併審理意旨，並無表示異議，且同
    意此2案件合併進行簡式審判程序，有準備程序筆錄及審判
    筆錄（見審易766卷第147、211、250頁）附卷可按，爰依上
    規定及說明，予以合併審理及合併判決，應予敘明。
二、按簡式審判程序之證據調查，不受第159條第1項之限制，刑
    事訴訟法第273條之2定有明文，是於行簡式審判程序之案件
    ，被告以外之人於審判外之陳述，除有其他不得作為證據之
    法定事由外，應認具有證據能力。本件所援引被告施瑤南以
    外之人於審判外之陳述，因本案採行簡式審判程序，復無其
    他不得作為證據之法定事由，依上說明，應認均有證據能力
    。
貳、實體方面：　　
一、本件犯罪事實及證據，除均引用檢察官起訴書之記載（如附
    件一、二）外，更正及補充如下：
　㈠事實部分：
　⒈附件一之檢察官起訴書犯罪事實欄一㈡第1行關於「於111年2
    月11日凌晨2時17時許」之記載，應更正為「於111年2月11
    日凌晨2時17『分』許」。
　⒉附件一之檢察官起訴書證據清單及待證事實欄編號4證據名稱
    欄關於「被害人簡碩坤、高凡貴於警詢中之指述」之記載，
    應更正為「被害人簡碩『伸』、高凡貴於警詢中之指述」。
　⒊附件一、二之檢察官起訴書犯罪事實欄一第6至7行關於「經
    桃園地院以106年度審訴字第1109號判決判處4月、3月」之
    記載，均應更正為「經臺灣桃園地方法院以106年度審簡字
    第852號判決分別判處有期徒刑4月、3月確定」；其第7至8
    行關於「因竊盜案件，經桃園地院106年度易字第1364號判
    決判處3月」之記載，均應更正為「經臺灣桃園地方法院以1
    07年度簡字第146號判決判處有期徒刑3月確定」。
　㈡證據部分補充：⒈被告施瑤南於審判中之自白（見審易766卷
    第148、212、214、252頁）。⒉新北市政府警察局淡水分局1
    11年8月4日新北警淡刑字第1114353854號函及所附照片、現
    場勘察報告（見本院卷第163至190頁）。　　　　
二、論罪科刑：
  ㈠按刑法第321條第1項第3款之攜帶兇器竊盜罪，係以行為人攜
    帶兇器竊盜為其加重條件，此所謂兇器，其種類並無限制，
    凡客觀上足對人之生命、身體、安全構成威脅，具有危險性
    之兇器均屬之，且祇須行竊時攜帶此種具有危險性之兇器為
    已足，並不以攜帶之初有行兇之意圖為必要（最高法院79年
    台上字第5253號判決參照）。本件被告施瑤南於附件一起訴
    書犯罪事實欄一㈡㈢及附件二起訴書犯罪事實欄一行竊時，所
    持用之老虎鉗既能拆開鐵管、剪斷電纜線（見偵6807卷第22
    5頁）、其於附件一起訴書犯罪事實欄一㈣行竊時，所持用之
    扳手既能拆開車牌（見偵9893卷第121、123頁），堪認均係
    質地堅硬，客觀上應具危險性，自足以對人之生命、身體、
    安全構成威脅，俱屬兇器無訛。
　㈡又按大樓式或公寓式住宅之地下室，係附屬於該大樓或公寓
    ，為該種住宅居住人生活起居場所之一部分，與住宅之關係
    密不可分，如侵入該種住宅地下室竊盜，自應依刑法第321
    條第1項第1款規定論罪（最高法院82年度台上字第5704號判
    決參照）。本件被告於附件一起訴書犯罪事實欄一㈡至㈣及附
    件二起訴書犯罪事實欄一所進入行竊之地下室，均係與社區
    大樓有密切不可分關係之地下室，俱屬住宅之一部分，至為
    明確。
　㈢是核被告於附件一起訴書犯罪事實欄一㈠部分所為，應成立刑
    法第320條第1項之普通竊盜罪；其於附件一起訴書犯罪事實
    欄一㈡至㈣及附件二起訴書犯罪事實欄一等部分所為，則均係
    犯刑法第321條第1項第1款、第3款之攜帶兇器侵入住宅竊盜
    罪。被告所犯上開5罪，犯意個別，行為互殊，應予分論併
    罰。
　㈣至被告雖具狀辯稱：本案各該被害人遭竊之案件屬想像競合
    犯，應從重論處一罪（見審易766卷第119至125頁）云云。
    惟按刑法第55條想像競合犯規定所謂一行為觸犯數罪名，就
    故意犯而言，係指對於該數罪同時有各別之犯意而藉一個行
    為以達成之，若對於另一犯罪係臨時起意，而行為亦不止一
    個，或基於同一之犯意而行為又先後可分，且無全部或部分
    重疊之情形，即非刑法第55條之想像競合犯，應為數罪併罰
    （最高法院111年度台上字第2594號判決參照）。查被告就
    所犯上開5罪之竊盜行為，雖然時間近在約10日之間，然先
    後有別，並無同時或交疊之情形，且各次竊盜犯行係在不同
    地點行竊不同人所有或管領之物品，行為亦有區隔，且各次
    竊盜犯行，於著手竊取物品置於己力管領下，行為即屬既遂
    ，並無全部或部分重疊可言，依上說明，被告所犯上開5 罪
    ，自非刑法第55條之想像競合犯，應為數罪併罰。被告所辯
    ，自無可採。
　㈤又檢察官起訴意旨均主張被告前有如起訴書犯罪事實欄一所
    載之有期徒刑科刑及執行情形，為被告所是認（見審易766
    卷第252頁），核與卷附之刑案資料查註紀錄表、臺灣高等
    法院被告前案紀錄表記載相符，其於受有期徒刑執行完畢後
    ，5年以內故意再犯本件有期徒刑以上之各罪，均為累犯。
    參酌司法院大法官釋字第775號解釋意旨，本院認為就被告
    本案所犯之各罪，尚無因加重最輕本刑而生刑罰逾其罪責之
    情，即均應依刑法第47條第1項之規定，加重其刑。
  ㈥爰以行為人之責任為基礎，審酌被告前除上開構成累犯之前
    科外，另有其他多次竊盜前科之素行，此有上開前案紀錄表
    在卷可稽，其因缺錢花用，即擅取他人之物，缺乏對他人財
    產法益之尊重，甚且持足為兇器之老虎鉗及扳手，而侵入他
    人屬住宅一部之地下室行竊，併侵害居住安寧，殊值非難，
    且觀念偏差，有待矯治，兼衡被告犯後坦認犯行之態度，其
    竊取之犯罪手段、竊取物品之價值，因告訴人及被害人未到
    庭，而未能達成和解，併考量被告自陳國中肄業之智識程度
    、入監前在工地做小工，已婚，無子女，入監前與家人同住
    之家庭經濟與生活狀況等一切情狀，分別量處如主文所示之
    刑，併就得易科罰金部分，諭知易科罰金之折算標準，資為
    懲儆。
　㈦又本院衡酌被告於附件一起訴書犯罪事實欄一㈡至㈣及附件二
    起訴書犯罪事實欄一等部分所為4次犯行，所侵害法益固非
    屬於同一人，然各該行為均屬加重竊盜犯罪，罪質同一，行
    竊之情節相仿，數罪對法益侵害之加重效應較低，乃本於罪
    責相當性之要求，就整體犯罪之非難評價、各行為彼此間之
    偶發性、各行為所侵害法益之專屬性或同一性予以綜合判斷
    ，及斟酌被告犯罪行為之不法與罪責程度、對其施以矯正之
    必要性，乃就前揭對被告所犯加重竊盜罪部分所量處之各該
    宣告刑，定其應執行之刑如主文所示。另按刑法第50條規定
    「裁判確定前犯數罪者，併合處罰之。但有下列情形之一者
    ，不在此限：一、得易科罰金之罪與不得易科罰金之罪。二
    、得易科罰金之罪與不得易服社會勞動之罪。三、得易服社
    會勞動之罪與不得易科罰金之罪。四、得易服社會勞動之罪
    與不得易服社會勞動之罪。前項但書情形，受刑人請求檢察
    官聲請定應執行刑者，依第51條規定定之」。本件被告所犯
    普通竊盜罪部分，乃屬得易科罰金之罪，而其所犯加重竊盜
    罪部分，則均係屬不得易科罰金之罪，依上規定，兩者間不
    能併合處罰之，故就其普通竊盜罪部分不併予定其應執行之
    刑，應予敘明。 
四、關於沒收部分：
　㈠本件被告施瑤南於附件一起訴書犯罪事實欄一㈠㈡㈢及附件二起
    訴書犯罪事實欄一等部分，所分別竊得之車牌號碼000-000
    號機車車牌1面、電纜線3條、電纜線1捆、電纜線1條等物品
    ，核屬其本案各該次竊盜犯行之犯罪所得，雖均未扣案，然
    該等物品既無實際合法發還告訴人等，或有已實際賠償告訴
    人等之情形，自應依刑法第38條之1第1項前段之規定，於其
    所犯之各該罪項下宣告沒收，併依同條第3項之規定，均諭
    知於全部或一部不能沒收或不宜執行沒收時，追徵其價額。
    至被告於附件一起訴書犯罪事實欄一㈣部分，所竊取之「115
    -HRX」號機車車牌1面、雨衣1件及安全帽1頂等物品，雖亦
    屬其該次竊盜之犯罪所得，惟既已實際合法發還被害人陳志
    宏，此有贓物認領保管單（見偵5127卷第37頁）存卷為憑，
    即應依刑法第38條之1第5項之規定，不予宣告沒收或追徵。
　㈡又本件扣案之老虎鉗1支、扳手2支，為被告所有，其中老虎
    鉗係供其為本案如附件一起訴書犯罪事實欄一㈡㈢及附件二起
    訴書犯罪事實欄一所示竊盜犯罪所用之物，而扳手則係供其
    為本案如附件一起訴書犯罪事實欄一㈣所示竊盜犯罪所用之
    物，均據其供明在卷（見偵6807卷第225頁，偵9893卷第121
    、123頁），爰依刑法第38條第2項前段之規定，於其所犯各
    該罪項下宣告沒收。又該老虎鉗及扳手既均扣案，已無全部
    或一部不能沒收或不宜執行沒收之情形，自無庸併為追徵價
    額之諭知，附此敘明。。　　
據上論結，應依刑事訴訟法第273條之1第1項、第284條之1、第2
99條第1項前段、第310條之2、第454條，刑法第320條第1項、第
321條第1項第1款、第3款、第47條第1項、第41條第1項前段、第
51條第5款、第38條之1第1項前段、第3項、第5項、第38條第2項
前段，刑法施行法第1條之1第1項，判決如主文。
本案經檢察官陳銘鋒提起公訴，檢察官蔡元仕到庭執行職務。
中　　華　　民　　國　　111 　年　　10　　月　　4 　　日
                  刑事第十庭法  官  李冠宜
以上正本證明與原本無異。　
如不服本判決應於收受送達後20日內向本院提出上訴書狀，並應
敘述具體理由。其未敘述上訴理由者，應於上訴期間屆滿後20日
內向本院補提理由書（均須按他造當事人之人數附繕本）「切勿
逕送上級法院」。
因疫情而遲誤不變期間，得向法院聲請回復原狀。　　
                            書記官  杜依玹　
中　　華　　民　　國　　111 　年　　10　　月　　4 　　日
附錄：本案論罪科刑法條全文
中華民國刑法第320條
（普通竊盜罪、竊佔罪）
意圖為自己或第三人不法之所有，而竊取他人之動產者，為竊盜
罪，處5年以下有期徒刑、拘役或50萬元以下罰金。
意圖為自己或第三人不法之利益，而竊佔他人之不動產者，依前
項之規定處斷。
前二項之未遂犯罰之。
中華民國刑法第321條
（加重竊盜罪）
犯前條第1項、第2項之罪而有下列情形之一者，處6月以上5年以
下有期徒刑，得併科50萬元以下罰金：
一、侵入住宅或有人居住之建築物、船艦或隱匿其內而犯之。
二、毀越門窗、牆垣或其他安全設備而犯之。
三、攜帶兇器而犯之。
四、結夥三人以上而犯之。
五、乘火災、水災或其他災害之際而犯之。
六、在車站、港埠、航空站或其他供水、陸、空公眾運輸之舟、
    車、航空機內而犯之。前項之未遂犯罰之。